臺灣新竹地方法院民事判決  
111年度訴字第724號
原      告  許煒德  

被      告  陳瑜侒  

上列當事人間請求清償借款事件，本院於民國111年10月13日辯
論終結，判決如下：
    主      文
被告應給付原告新臺幣肆拾捌萬柒仟元，及自民國一一一年八月
三十日起至清償日止，按週年利率百分之五計算之利息。
原告其餘之訴駁回。
訴訟費用由被告負擔四分之三，餘由原告負擔。
本判決原告勝訴部分得假執行。
原告其餘假執行之聲請駁回。
    事實及理由
壹、程序方面
一、按訴狀送達後，原告不得將原訴變更或追加他訴，但擴張或
    減縮應受判決事項之聲明者，不在此限；民事訴訟法第255
    條但書第1 項第3 款定有明文。本件原告起訴時，原係請求
    被告給付新臺幣（下同）65萬元及自民國111年6月24日起至
    清償日止，按週年利率5％計算之利息。嗣於本院民國111 年
    10月13日言詞辯論期日變更利息自起訴狀繕本送達翌日起算
    ，其餘不變，有同日言詞辯論筆錄附卷可稽，核原告上開所
    為，僅係單純減縮應受判決事項聲明，揆之首揭說明，應予
    准許。 　　
二、本件被告經合法通知，未於言詞辯論期日到場，核無民事訴
    訟法第386條各款所列情形，爰依原告聲請，由其一造辯論
    而為判決。
貳、實體方面
一、原告主張：
    被告於桃園地區某時尚會館酒店擔任公關，原告於民國109
    年與朋友至該酒店聚會時認識被告。而原告因信用不佳，擔
    心自己名下之金融機構帳戶會被債權銀行扣款，經妹妹許
    文同意後，便使用許文於臺灣銀行開立之帳戶(帳號：0000
    00000000，下稱系爭台銀帳戶)，作為原告薪資轉入及資金
    往來之用。被告自109年11月起至110年9月，以家中需要用
    錢為由，多次向原告借款，原告同意出借且不收利息，並陸
    續從系爭台銀帳戶匯款至被告指定之下列3個帳戶，分別為
    ：⑴被告母親陳美蓮於國泰世華銀行開立之帳戶(帳號：0000
    000000000000號，下稱陳美蓮國泰世華帳戶），匯款金額累
    計為7萬4千元；⑵被告弟弟邵柏瑜於中華郵政開立之帳戶(帳
    號：0000000000000000，下稱邵柏瑜郵政帳戶），匯款金額
    累計為12萬3千元；⑶訴外人廖家德於中華郵政開立之帳戶(
    帳號：00000000000000，下稱廖家德郵政帳戶），匯款金額
    累計為4萬元。以上3個帳戶合計匯入23萬7千元。109年11月
    至110年9月，被告又以訂飯、小孩生病、母親需用等各種理
    由，陸續向原告借款，原告以現金交付或ATM無摺存款方式
    共出借41萬3千元予被告，亦同意不收利息。總計原告借款
    予被告之金額為65萬元。嗣兩造口頭約定被告應於111年3月
    25日清償全部借款，詎被告屆期並未履行，經原告委託律師
    發函催告，亦不獲置理。爰依消費借貸之法律關係，訴請被
    告如數清償。並聲明：如前述變更後之聲明所示。
二、被告經合法通知，未於言詞辯論期日到場，亦未提出書狀作
    何聲明或陳述。
三、得心證之理由：
  ㈠關於原告從系爭台銀帳戶匯款出借23萬7千元部分：
    原告此部分主張，業據提出與所述相符之系爭台銀帳戶歷史
    交易往來明細、LINE通訊軟體對話紀錄、MESSENGER通訊軟
    體對話紀錄等件為證，核與本院調取之陳美蓮國泰世華帳戶
    往來資料暨客戶基本資料查詢單、邵柏瑜郵政帳戶客戶歷史
    交易清單與客戶基本資料、廖家德郵政帳戶客戶歷史交易清
    單及客戶基本資料相符(見本院卷第15-27頁、本院限閱卷）
    ，亦有被告稱「怎麼辦沒錢了哭哭」、「但我明天要給我媽
    35000」、「你要幫我嗎沒錢不敢回家欸」、「你可以嗎」
    、「好，我過年後開始賺還你」、「你給我當我借的」、「
    31萬六月前給你啦」等訊息，以及原告回覆「你錢是明天要
    用的嗎?」、「晚點先匯3萬給你」、「那我現在去匯」、「
    匯了」等對話紀錄可資佐憑，復觀之兩造對話紀錄，前開陳
    美蓮、邵柏瑜、廖家德金融機構帳戶之帳號，均係被告於對
    話中主動告知原告，加以被告迄未到場爭執，亦未提出任何
    有利於己之聲明、陳述或證據以供審酌，本院斟酌上開各情
    ，堪認兩造間確有23萬7千元之消費借貸關係存在，且清償
    期業已屆至。從而，原告請求被告清償23萬7千元，於法有
    據。
　㈡關於原告以現金交付或ATM無摺存款出借41萬3千元部分：
　　原告就此部分主張，業據提出LINE、WECHAT、MESSENGER等
    通訊軟體對話紀錄、自書之借款明細影本，經查：
　　⑴109年10月8日借款3萬元、109年11月2日借款5千元、110年
      1月24日借款3萬5千元、110年1月27日借款4萬元、110年2
      月7日借款1萬元、110年2月28日借款6萬5千元、110年4月
      2日借款2萬元、110年4月8日-17日借款4萬2千元、110年4
      月27日借款3千元，合計25萬元，有原告所提相應日期足
      以勾稽之兩造對話紀錄、ATM無摺存款拍照截圖存卷可參(
      本院卷第71-73頁、第79頁、第127-131頁、第155頁、第1
      85-187頁、第329-335頁、第209-213頁、第301-327頁)，
      堪認被告確於前開日期向原告多次借款，合計借貸金額為
      25萬元，且如前述，被告曾經自承於6月還款，亦足認清
      償期業已屆至。
　　⑵原告主張其他日期之借貸，有關110年1月8日、2月27日、3
      月1日、3月16日、3月25日、6月5日、9月9日，依序借款8
      ,500元、5,000元、20,000元、8,500元、8,000元、5,000
      元、15,000元部分(本院卷第51頁），均無日期相應之兩
      造對話紀錄可考，原告復未提出其他積極證據可資查憑，
      實無從認定兩造有此部分之消費借貸關係存在。而其餘日
      期之借貸，原告雖提出日期相應之兩造對話紀錄，然對話
      紀錄內容或未言及借貸、或未提到借款金額、或僅提到幫
      忙接送、代收包裹、想吃生魚片、見面聊天、或被告請原
      告「買全場」以便在家休息（本院卷第181-183頁），均
      不足以認定兩造有此部分消費借貸關係存在，原告所舉證
      據尚有疵累，尚不足採。
    ⑶綜上，原告主張以現金交付或ATM無摺存款出借41萬3千元
      部分，僅25萬元堪以認定兩造間成消費借貸契約，是原告
      請求被告清償25萬元，於法有據，其餘主張則無理由。
  ㈢綜就上情，原告主張有理由之借款債權為48萬7千元(計算式
    ：237,000元及＋250,000＝487,000元）。
　㈣第按消費借貸者，謂當事人一方移轉金錢或其他代替物之所
    有權於他方，而約定他方以種類、品質、數量相同之物返還
    之契約；借用人應於約定期限內，返還與借用物種類、品質
    、數量相同之物，未定返還期限者，借用人得隨時返還，貸
    與人亦得定1個月以上之相當期限，催告返還，民法第474條
    、第478條定有明文。又依民法第229條第2項、第203條之規
    定，給付無確定期限者，債務人於債權人得請求給付時，經
    其催告而未為給付，自受催告時起，負遲延責任；其經債權
    人起訴而送達訴狀，或依督促程序送達支付命令，或為其他
    相類之行為者，與催告有同一之效力；應付利息之債務，其
    利率未經約定，亦無法律可據者，週年利率為百分之5。依
    前所述，被告積欠原告48萬7千元借款未償，清償期已經屆
    至，原告依消費借貸之法律關係，請求被告給付48萬7千元
    ，及自起訴狀繕本送達翌日即111年8月30日(送達證書見本
    院卷第347頁，111年8月19日寄存送達，經10日生送達效力)
    起至清償日止，按週年利率5％計算之利息，於法有據，應予
    准許。逾此範圍之請求，則屬無據，無從准許。
四、本判決所命被告給付之金額未逾50萬元，依民事訴訟法第38
    9 條第1項第5款規定，應依職權宣告假執行。原告此部分陳
    明願供擔保聲請宣告假執行，僅係促使本院注意，毋庸為准
    駁之諭知。至原告其餘假執行之聲請，因該部分訴之駁回而
    失所依據，應併予駁回。
五、訴訟費用負擔之依據：民事訴訟法第79條。
中　　華　　民　　國　　111 　年　　10 　　月　　27　 日
                  民事第一庭   法　官　李珮瑜
以上正本係照原本作成。
如對本判決上訴，須於判決送達後20日內向本院提出上訴狀。如
委任律師提起上訴者，應一併繳納上訴審裁判費。
中　　華　　民　　國　　111 　年　　10　　月　　31　　日
                                書記官　鄧雪怡